臺灣宜蘭地方法院刑事裁定
111年度單禁沒字第58號
聲  請  人  臺灣宜蘭地方檢察署檢察官
被      告  李昌熾



上列被告因違反毒品危害防制條例案件（109年度毒偵字第711號
、第721號、第829號、110年度毒偵字第18號、第31號、第57號
、第146號、第291號、第338號、第594號、第743號），經檢察
官聲請單獨宣告沒收（111年度聲沒字第42號），本院裁定如下
：
    主  文
扣案之第二級毒品甲基安非他命參包（驗餘毛重共計貳點參壹陸
參公克，含包裝袋參只），均沒收銷燬之。
其餘聲請駁回。
    理  由
一、聲請意旨略以：被告李昌熾因施用第二級毒品案件，經臺灣
    宜蘭地方檢察署檢察官以109年度毒偵字第711號、第721號
    、第829號、110年度毒偵字第18號、第31號、第57號、第14
    6號、第291號、第338號、第594號、第743號案件為不起訴
    處分確定。其中①109年度毒偵字第721號案件扣案之第二級
    毒品1包（毛重1.0611公克，取樣0.0145公克檢驗，聲請意
    旨應予更正）、②110年度毒偵字第18號扣案之第二級毒品1
    包（毛重0.5157公克，取樣0.0117公克，聲請意旨應予更正
    ）、③110年度毒偵字第338號扣案之第二級毒品1包（毛重0.
    7742公克，取樣0.0085公克，聲請意旨應予更正）、④110年
    度毒偵字第594號扣案之第二級毒品1包（淨重1.4766公克，
    取樣0.0087公克，聲請意旨應予更正），均屬違禁物，爰依
    刑法第40條第2項及毒品危害防制條例第18條第1項前段之規
    定，聲請單獨宣告沒收銷燬等語。
二、按查獲之第一級、第二級毒品及專供製造或施用第一級、第
    二級毒品之器具，不問屬於犯罪行為人與否，均沒收銷燬之
    ，毒品危害防制條例第18條第1項前段定有明文。又違禁物
    ，不問屬於犯罪行為人與否，沒收之；違禁物或專科沒收之
    物得單獨宣告沒收，刑法第38條第1項、第40條第2項規定亦
    明。甲基安非他命係毒品危害防制條例第2條第2項第2款所
    稱之第二級毒品，依同條例第ll條第2項規定不得持有，故
    屬違禁物，揆諸前揭規定，自應沒收銷燬之。
三、查被告前因違反毒品危害防制條例案件，經臺灣宜蘭地方檢
    察署檢察官以109年度毒偵字第711號、第721號、第829號、
    110年度毒偵字第18號、第31號、第57號、第146號、第291
    號、第338號、第594號、第743號為不起訴處分確定等情，
    此有前揭不起訴處分書及臺灣高等法院被告前案紀錄表在卷
    可稽，並經本院核閱前揭偵查卷宗無誤，堪以認定。該案扣
    案之晶體3包，經送驗後，均檢出甲基安非他命成分（驗餘
    毛重分別為1.0466公克、0.504公克、0.7657公克），且為
    被告持有供施用毒品所用之物等情，業據被告於偵查中供承
    不諱，並有慈濟大學濫用藥物檢驗中心109年10月30日慈大
    藥字第000000000號、110年1月15日慈大藥字第1100115053
    號、110年5月6日慈大藥字第1100506059號及所附鑑定書3份
    在卷可佐，是足認上開扣案物係屬毒品危害防制條例第2條
    第2項第2款所定之第二級毒品，核屬違禁物無誤，自應依刑
    法第40條第2項及毒品危害防制條例第18條第1項規定宣告沒
    收銷燬之，從而，上揭聲請意旨，經核尚無不合，應予准許
    ；扣案用以直接盛裝上開毒品之包裝袋3只，因包覆毒品，
    其上顯留有該毒品之殘渣，無論依何種方式均難與之析離，
    應整體視之為毒品，爰連同包裝併予諭知沒收銷燬，至鑑定
    用罄部分，因已滅失，故不再為沒收銷燬之諭知。
四、聲請駁回部分
　㈠按刑法上之吸收犯，係指犯罪之性質上，其罪名之觀念中當
    然包含他行為者而言，亦即所發生之數個犯罪事實之間，依
    犯罪之性質及一般日常生活之經驗判斷，一方可以包含於他
    方犯罪觀念之中，遂逕行認定一方之罪，而置屬於實行階段
    性之他方於不論；其中吸收犯中之高度行為吸收低度行為，
    係以犯罪行為之發展，依其在刑法上之評價程度，得分為若
    干階段，即循序而進之行為，其前行之低度行為不外使後行
    之高度行為易於實現，則後行之高度行為內容，實已涵蓋低
    度行為之結果，故高度行為當然吸收低度行為，其前後行為
    ，在形態上雖屬分別獨立，但從同一法益之侵害觀點而言，
    具有必然之附隨關係，亦即具有階段之貫通性，禁止為雙重
    評價而應為單一之評價。若數個事實行為，犯意各別，被害
    法益不同，既無階段貫通之附隨關係，自不生後行為吸收前
    行為之關係，應視行為人主觀之犯意而分別論數罪（最高法
    院93年度台上字第6502號判決參照）。又施用毒品現今實務
    上均採一罪一罰，故施用毒品行為所得吸收者，應僅以行為
    人供該次施用所持有之毒品為限，尚非可任意擴張至所持有
    之其餘毒品。
　㈡本件於110年度毒偵字第594號扣案之第二級毒品1包（毛重1.
    4766公克，取樣0.0087公克，聲請意旨應予更正），經送驗
    後，檢出第二級毒品甲基安非他命成分等情，有慈濟大學濫
    用藥物檢驗中心鑑定書1紙附卷可佐。然被告於偵查中雖一
    度供稱：本件扣案之安非他命是我吸食毒品剩下的等語；嗣
    於同次訊問中改稱：扣案毒品並非我110年7月21日22時10分
    施用毒品犯行剩下，是我施用完畢後朋友請我的等語後，再
    明確供稱上開扣案毒品係其於110年7月21日22時35分，在宜
    蘭縣○○鎮○○路0號向綽號「小傑」之成年男子取得等語，亦
    坦承此部分持有第二級毒品犯行，是難認上開物品與被告上
    開施用毒品犯行有何關聯，是認亦不宜單獨裁定沒收銷燬之
    ，此部分聲請為無理由，應予駁回。
四、依刑事訴訟法第455條之36第1項、第2項，毒品危害防制條
    例第18條第1項前段，刑法第11條、第40條第2項，裁定如主
    文。　　
中　　華　　民　　國　　111 　年　　6 　　月　　2 　　日
                  刑事第五庭  法  官  李蕙伶
以上正本證明與原本無異。　　　　　　　　　
如不服本裁定，應於送達後五日內向本院提出抗告狀(附繕本)。
                              書記官  陳靜宜
中　　華　　民　　國　　111 　年　　6 　　月　　2 　　日